# 国际会计准则资本公积是否可以弥补亏损？

提问人：蜂鸟罗门 时间：2018-06-09 00:31:26
在中国会计准则下，资本公积在 2012 年后不能弥补亏损，请教陈版主，国际会计准则资本公积是否可以弥补亏损？

回答人：chenyiwei
这个问题不是会计问题而是法律问题。首先不同国家或地区的公司法律制度对权益的划分规定不同，设立在境外的公司不一定有“资本公积”这一分类；其次能否以特定的权益项目弥补亏损，取决于该公司注册地的法律规定，而不是其所执行的会计准则。